【裁判字號】    92,再易,6
【裁判日期】    921031
【裁判案由】    給付票款
【裁判全文】
臺灣雲林地方法院民事裁定  九十二年度再易字第六號
    抗告人即    財團法人雲林縣私立大成高級商工職業學校
    再審原告
    法定代理人  李存治
    相對人即    甲○○
    再審被告
右當事人間請求給付票款事件，抗告人對於中華民國九十二年九月三十日本院九十二
年度再易字第六號所為裁定提起抗告，本院裁定如左：
    主      文
抗告駁回。
抗告程序費用由抗告人負擔。
    理      由
一、本件抗告意旨略以：民事訴訟法第五百零一條第一項第四款所謂提起再審之訴應
    於訴狀內表明其遵守不變期間之證據，僅於主張其再審之理由知悉在判決或裁定
    確定後而應自知悉時起算其不變期間之情形，始有其適用，如其不變期間係自判
    決或裁定確定時起算者，因其宣示或送達判決或裁定之證據，均有訴訟卷宗可稽
    ，當事人自無須表明，此有最高法院七十三年度台抗字第四四九號判例可稽。抗
    告人（即再審聲請人）前係依民事訴訟法第四百九十六條第一項第八款、第九款
    規定之再審事由，對本院九十一年度簡上字第四十四號第二審民事確定判決提出
    再審聲請，並檢附抗告人前代理人自首狀及台灣雲林地方法院檢察署檢察官移送
    併辦意旨書，用以表明其遵守不變期間之相關證據，或有未欠明瞭，但究與未表
    明有異，況依前揭判例所示，表明與否，仍應視要件之不同，而有不同之解釋，
    殊難逕依表明未欠明瞭，即率然裁定駁回，顯與程序要件之欠缺不符，亦與保障
    當事人程序上訴訟利益之立法意旨有違，為此提起本件抗告云云。
二、按對於簡易訴訟程序之第二審裁判，其上訴利益逾第四百六十六條所定之額數者
    ，當事人僅得以其適用法規顯有錯誤為理由，逕向最高法院提起上訴或抗告；對
    於簡易訴訟程序之第二審裁判，提起第三審上訴或抗告，須經原裁判法院之許可
    ；前項許可，以訴訟事件所涉及之法律見解具有原則上之重要性者為限，民事訴
    訟法第四百三十六條之二第一項、第四百三十六條之三第一項、第二項分別定有
    明文。又第一項之上訴或抗告，為裁判之原法院認為應行許可者，應添具意見書
    ，敘明合於前項規定之理由，逕將卷宗送最高法院；認為不應許可者，應以裁定
    駁回其上訴或抗告，民事訴訟法第四百三十六條之三第三項復定有明文。而所謂
    適用法規顯有錯誤者，係指確定判決所適用之法規顯然不合於法律規定，或與司
    法院現尚有效及大法官會議之解釋，或本院尚有效之判例顯然違反，或消極的不
    適用法規，顯然影響判決者而言，不包括漏未斟酌證據及認定事實錯誤之情形在
    內（最高法院六十年台再字第一七○號、六十三年台上字第八八○號判例、八十
    六年度台再字第一○二號判決意旨參照）。又再審之訴訟程序，準用關於各該審
    級訴訟程序之規定，民事訴訟法第五百零五條同有明文。故對於簡易訴訟程序之
    第二審確定裁判提起再審之訴，經法院裁判後，當事人不服提起上訴或抗告，原
    裁判法院得許可其逕向最高法院提起上訴或抗告者，必以上訴利益逾民事訴訟法
    第四百六十六條所定額數、原審裁判適用法規顯有錯誤及訴訟事件所涉及之法律
    見解具有原則上之重要性者為限。
三、次按，再審之訴，應以訴狀表明再審理由及關於再審理由並遵守不變期間之證據
    ，民事訴訟法第五百零一條第一項第四款定有明文。且提起再審之訴，依民事訴
    訟法第五百零一條第一項第四款之規定，應表明再審理由及關於再審理由並遵守
    不變期間之證據，此為提起再審之訴必須具備之程式。其中關於遵守不變期間之
    證據，僅於主張其再審之理由知悉在判決或裁定確定後而應自知悉時起算其不變
    期間之場合，始有其適用，如其不變期間係自判決或裁定確定時起算者，因其宣
    示或送達判決或裁定之證據，均有訴訟卷宗可稽，當事人自無須表明（最高法院
    七十三年度台抗字第四四九號判例意旨參照）。經查，訴訟代理人有受送達之權
    限者，送達應向該代理人為之；又提起上訴，於簡易程序之第二審判決送達後二
    十日之不變期間內為之，修正前之民事訴訟法第一百三十二條，及民事訴訟法第
    四百三十六條之二準用同法第四百八十一條再準用修正前民事訴訟法第四百四十
    條分別定有明文。查本院九十一年度簡上字第四四號第二審民事判決於九十一年
    十月二十九日合法送達於抗告人於該訴訟程序有受送達權限之訴訟代理人，是該
    簡易程序之第二審判決於九十一年十一月十八日業因無人提起上訴而確定，本件
    抗告人於該簡易程序之第二審判決確定已逾三十日以後，始於九十二年五月二十
    二日依民事訴訟法第四百九十六條第一項第八款、第九款規定之再審事由，對本
    院九十一年度簡上字第四四號第二審民事確定判決提出再審之訴，並檢附抗告人
    前法定代理人黃立雪於九十二年四月二十三日具狀向台灣雲林地方法院檢察署提
    出之自首狀，及台灣雲林地方法院檢察署檢察官於同年六月二日將該案移送本院
    刑事庭併案審理之移送併辦意旨書，顯然應係主張其再審之理由發生或知悉在判
    決確定以後，揆之民事訴訟法第五百零一條第一項第四款之規定及前揭判例之意
    旨，自應以訴狀表明再審理由及關於再審理由並遵守不變期間之證據，本院於九
    十二年度再易字第六號審理程序中，以抗告人僅檢附抗告人前代理人自首狀及台
    灣雲林地方法院檢察署檢察官移送併辦意旨書，難謂已表明遵守不變期間之相關
    證據，爰依前揭規定，認抗告人所提再審之訴，未於再審書狀記載遵守三十日不
    變期間之證據，而駁回抗告人所提再審之訴，適用法規並無違誤。綜上所述，抗
    告意旨認本院裁定有誤所持之理由，尚屬無據，難認涉及之法律上見解具有原則
    上重要性，核與民事訴訟法第四百三十六條之三第二項所定飛躍抗告要件不符，
    應予駁回。
四、依民事訴訟法第四百三十六條之三第三項、第九十五條、第七十八條裁定如主文
    。
中      華      民      國    九十二    年      十      月    三十一    日
                                    臺灣雲林地方法院民事庭
~B審判長法官  陳宏卿
~B法      官  陳秋如
~B法      官  冷明珍
右為正本係照原本作成。
依民事訴訟法第四百三十六條之三第四項規定，得對本裁定逕向最高法院提出抗告。
中      華      民      國    九十二    年      十      月    三十一    日
~B法院書記官  朱克文


司法院資訊處製作；財團法人民間司法改革基金會備份。
